臺灣雲林地方法院刑事判決　　　　　　　　　　　　　九十一年度易字第二二九號
　　公　訴　人　臺灣雲林地方法院檢察署檢察官
　　被　　　告　乙○○
右列被告因竊盜案件，經檢察官聲請簡易判決處刑（聲請案號：九十年度偵字第四四
四二號），本院虎尾簡易庭認不宜以簡易判決處刑，而簽移適用通常程序審判，本院
判決如左：
    主  文
乙○○連續結夥三人以上竊盜，處有期徒刑壹年貳月。
    事  實
一、乙○○自民國八十一年起即有竊盜、毒品、搶奪、恐嚇等多項前科，迄今均尚未
    執行完畢，竟仍不知警惕，復基於意圖為自己不法所有之概括犯意連絡，於九十
    年十月二十八日中午十二時許（公訴人誤載為下午十四時許），先夥同劉烘杉（
    業經本院虎尾簡易庭另案判處有期徒刑一年，緩刑三年）在雲林縣西螺鎮大園里
    濁水溪畔之農田（公訴人誤載為雲林縣西螺鎮○○街六十四號），徒手竊取甲○
    ○所有之廢鐵五百八十公斤，並於同日下午二時許，將上開廢鐵載至雲林縣西螺
    鎮○○街六十四號由余誌仁所開設之「三英舊貨行」，以每公斤新台幣（下同）
    二元變賣獲利；乙○○又承前上開犯意，於翌日即二十九日中午十二時三十分許
    （公訴人誤載為下午十五時四十分許），再夥同劉烘杉、劉益樑（業經本院虎尾
    簡易庭另案判處有期徒刑九月，緩刑三年），至上址一同竊取甲○○所有之廢鐵
    七百四十公斤，並再於同日載至上開舊貨行時為警查獲，始發覺上情。
二、案經雲林縣警察局西螺分局報請臺灣雲林地方法院檢察署檢察官偵查起訴。
    理  由
一、訊據被告乙○○對於右揭時地先後夥同劉烘杉、劉益樑二人將上開廢鐵搬運至余
    誌仁所開設之三英舊貨行變賣一事坦承不諱，核與證人余誌仁於警訊證述之情節
    相符，惟矢口否認有何竊盜犯行，辯稱：我以為上開廢鐵是人家不要的云云。然
    查，右揭事實，業據共同被告劉烘杉、劉益樑於警訊時坦承不諱，而上開廢鐵係
    甲○○所有，並於前揭時地失竊等情，業據被害人甲○○指述明確，並有贓物認
    領保管收據一紙及現場相片二幀附卷可稽。又參以共同被告劉益樑於警訊時供承
    ：「因為乙○○有交代我和劉烘杉不能說那些廢鐵是贓物，所以我們沒告訴人余
    誌仁」等語，又於偵查時供稱：「（問：你為什麼哭？）都是乙○○害的，他說
    去偷東西沒關係，就找我、我弟弟劉烘杉一起去」等語在卷，末參以上開廢鐵雖
    有生銹之現象，然其堆置之地點既非垃圾場，倘欲取走應先查詢是否為他人所有
    ，確定是他人所棄置或取得所有人之同意，始能自行據為己有，然被告未經調查
    即行取走，顯係出於為自己不法所有之意圖甚明，故被告上開所辯，顯係卸責之
    ，不足採信。本件事證明確，被告犯行堪以認定。
二、核被告乙○○先後所為，係犯刑法第三百二十條第一項普通竊盜罪及第三百二十
    一條第一項第四款結夥三人以上竊盜罪。被告就第一次犯行與劉烘杉間、就第二
    次犯行與劉烘杉、劉益樑間，有犯意聯絡及行為分擔，為共同正犯。又被告先後
    多次竊盜行為，時間緊接，所犯構成要件相同，雖有普通竊盜及加重竊盜之分，
    仍成立連續犯，應依刑法第五十六條之規定論以情節較重之結夥三人以上竊盜罪
    ，並加重其刑。爰審酌被告乙○○有多項前科，且光天化日之下竟公然召集二人
    竊取他人之物，對社會治安影響非輕，且事後又否認犯行，顯無悔意，惟所竊物
    品價值不高，被害人亦未追究等一切情狀，量處如主文所示之刑，以資懲儆。
據上論斷，應依刑事訴訟法第四百五十二條、第二百九十九條第一項前段，刑法第二
十八條、第五十六條、第三百二十一條第一項第四款，判決如主文。
本案經檢察官劉海倫到庭執行職務
中      華      民      國      九十一      年      六    月    十三    日
                                        臺灣雲林地方法院刑事第二庭
                                            法  官  趙  思  芸
右正本證明與原本無異。
如不服本判決，應於判決送達後十日內向本院提出上訴狀( 應附繕本 )。
                                            書記官  王  淑  美
中      華      民      國      九十一      年      六    月    十三    日
中華民國刑法第三百二十一條
 (加重竊盜罪)
犯竊盜罪而有左列情形之一者，處六月以上五年以下有期徒刑：
一  於夜間侵入住宅或有人居住之建築物、船艦，或隱匿其內而犯之者。
二  毀越門扇、牆垣或其他安全設備而犯之者。
三  攜帶兇器而犯之者。
四  結夥三人以上而犯之者。
五  乘火災、水災或其他災害之際而犯之者。
六  在車站或埠頭而犯之者。
前項之未遂罰之。
